臺灣臺中地方法院刑事判決
111年度易字第118號
公  訴  人  臺灣桃園地方檢察署檢察官
被      告  曹婉萱





選任辯護人  蔡譯智律師（於民國111年4月6日解除委任）
上列被告因侵占案件，經臺灣桃園地方檢察署檢察官提起公訴（
109年度偵緝字第1178號），臺灣桃園地方法院109年度審易字第
1910號判決認管轄錯誤移轉本院，被告於準備程序中就被訴事實
為有罪之陳述，本院裁定進行簡式審判，判決如下：
    主    文
曹婉萱犯侵占罪，處有期徒刑拾月。未扣案之犯罪所得新臺幣壹
佰零參萬捌仟元沒收，於全部或一部不能沒收或不宜執行沒收時
，追徵其價額。
    犯罪事實
一、曹婉萱從事精品包包、飾品代購等工作，黃憶如於民國105
    年起即委由曹婉萱代購商品。於107年10月至108年1月間，
    黃憶如先後以新臺幣(下同)103萬元、8000元之價格委請曹
    婉萱代購愛馬仕包包3個（含柏金包2個、康康包1個）、迪
    奧手環，並於前開期間內，分別以交付現金、網路轉帳之方
    式，陸續給付曹婉萱款項共計103萬8000元。曹婉萱明知前
    開款項係黃憶如交付、用以購買其所指定商品，然因其個人
    資金周轉不靈，竟基於侵占之犯意，將前開款項挪用部分做
    為他人代購商品之價金，而未依約將款項用以代購黃憶如所
    指定之愛馬仕包包及首飾等，亦未將款項返還，而將前開款
    項侵占入己。嗣於108年2月4日，黃憶如無法聯繫曹婉萱，
    始知上情。
二、案經黃憶如訴由臺灣桃園地方檢察署檢察官偵查起訴，復經
    臺灣桃園地方法院諭知管轄錯誤判決並移送本院。
    理    由
一、本件被告曹婉萱所犯係死刑、無期徒刑或最輕本刑為三年以
    上有期徒刑或高等法院管轄第一審案件以外之罪，被告於準
    備程序期日就被訴事實為有罪之陳述，經本院告知簡式審判
    程序之旨，並聽取公訴人及被告之意見後，依刑事訴訟法第
    273條之1第1項規定，裁定由受命法官獨任進行簡式審判程
    序，且依同法第273條之2規定，不適用傳聞法則有關限制證
    據能力之相關規定，合先敘明。
二、上開犯罪事實，業據被告於本院準備及審理程序時均坦承不
    諱（見本院卷第54、61頁），核與告訴人黃憶如於偵訊時證
    述之情節（見他字卷第2、11、69頁）均大致相符，並有告
    訴人108年04月11日提出：①陳述狀②與被告間LINE對話紀錄
    截圖（內含網銀轉帳紀錄）、告訴人108年12月12日提出：①
    與被告間LINE對話紀錄截圖（內含網銀轉帳紀錄）②陳述狀
    （見他字卷第12至52、70至103頁）、愛馬仕官網及維基百
    科網頁列印資料、國泰世華商業銀行存匯作業管理部110年1
    月26日國世存匯作業字第1100011555號函檢送被告帳號0000
    00000000號帳戶往來資料（含光碟）（見臺灣桃園地方法院
    109年度審易字第1910號卷第55至78、127至375頁）等附卷
    可稽。足徵被告前揭自白與事實相符。本案事證明確，被告
    犯行洵堪認定，應依法論科。
三、論罪科刑：
(一)查被告行為後，刑法第335條業於108年12月25日修正公布，
    自108年12月27日起生效。修正前刑法第335條係規定：「意
    圖為自己或第三人不法之所有，而侵占自己持有他人之物者
    ，處5年以下有期徒刑、拘役或科或併科1千元以下罰金。前
    項之未遂犯罰之。」修正後則係規定：「意圖為自己或第三
    人不法之所有，而侵占自己持有他人之物者，處5年以下有
    期徒刑、拘役或科或併科3萬元以下罰金。前項之未遂犯罰
    之。」前開規定修正後僅係將罰金數額調整為換算成新臺幣
    之金額後予以明定，並無涉及刑罰權內容之變更，尚無新舊
    法比較之問題，逕行適用新法規定，合先敘明。是核被告所
    為，係犯刑法第335條第1項之侵占罪。
(二)爰審酌被告之前科素行（參臺灣高等法院被告前案紀錄表）
    ，其竟未能將告訴人所交付合計103萬8000元之款項，用以
    購買愛馬仕包包3個、迪奧手環等物，僅因個人資金周轉不
    靈，而挪用告訴人所交付前開款項，而未依約將款項用以代
    購告訴人所指定之愛馬仕包包及首飾等，亦未將款項返還，
    迄未能與告訴人調解成立、賠償所受損失等節；兼衡被告自
    述專科畢業之教育智識程度，之前是護理人員、未婚之生活
    狀況（見本院卷第62頁），犯後能坦承犯行等一切情狀，量
    處如主文所示之刑。
(三)末查，被告取得告訴人交付之款項合計103萬8000元，自屬
    被告本案侵占犯行之犯罪所得，雖未據扣案，仍應依刑法第
    38條之1第1項、第3項規定，宣告沒收，於全部或一部不能
    沒收或不宜執行沒收時，追徵其價額。
據上論斷，應依刑事訴訟法第273條之1第1項、第299條第1項前
段，刑法第335條第1項、第38條之1第1項、第3項，刑法施行法
第1條之1第1項，判決如主文。
本案經檢察官蔡正傑提起公訴，檢察官劉世豪到庭執行職務。
中　　華　　民　　國　　111 　年　　5 　　月　　3 　　日
                  刑事第九庭    法  官  陳怡珊
以上正本證明與原本無異。
如不服本判決應於收受判決後20日內向本院提出上訴書狀，並應
敘述具體理由；其未敘述上訴理由者，應於上訴期間屆滿後20日
內向本院補提理由書（均須按他造當事人之人數附繕本）「切勿
逕送上級法院」。
                                書記官  吳韻聆
中　　華　　民　　國　　111 　年　　5 　　月　　4 　　日
附錄本案論罪科刑法條：
中華民國刑法第335條
意圖為自己或第三人不法之所有，而侵占自己持有他人之物者，
處5年以下有期徒刑、拘役或科或併科3萬元以下罰金。
前項之未遂犯罰之。